vi: Kiểu khóa dán: Hình tròn; Chấm/Đồng xu; Hình bầu dục; Miếng vá; Cắt sẵn (nhiều hình dạng); Hình chữ nhật; Cuộn; Hình vuông; Dải; Băng (tính theo yard); Khác
nl: Klittenband formaat: Cirkel; Rondje/muntje; Ovaal; Patch; Voorgesneden vormen (gemengd); Rechthoek; Rol; Vierkant; Strook; Tape (per meter); Overig
zh-CN: 魔术贴规格形式: 圆形; 圆点/硬币型; 椭圆形; 贴片; 预切形状（什锦）; 长方形; 卷状; 方形; 条状; 带状（按码出售）; 其他
hr-HR: Format s čičak trakom: Krug; Točkica/krug; Oval; Zakrpa; Unaprijed izrezani oblici (razni); Pravokutnik; Rola; Kvadrat; Traka; Traka (na metre); Ostalo
pl: Format rzepu: Kółko; Kropka / moneta; Owal; Łatka; Wycięte kształty (różne); Prostokąt; Rolka; Kwadrat; Pasek; Taśma (na metry); Inny
el: Μορφή αυτοκόλλητης ταινίας: Κύκλος; Κουκκίδα/Κέρμα; Οβάλ; Μπάλωμα; Προκομμένα σχήματα (διάφορα); Ορθογώνιο; Ρολό; Τετράγωνο; Λωρίδα; Ταινία (με το μέτρο); Άλλο
bg-BG: Формат на куката и примката: Кръг; Точка/Монета; Овал; Лепенка; Предварително изрязани форми (асорти); Правоъгълник; Ролка; Квадрат; Лента; Лента (на метър); Друго
zh-TW: 魔鬼氈形式: 圓形; 圓點; 橢圓形; 貼片; 預剪形狀 (綜合); 長方形; 捲狀; 正方形; 條狀; 膠帶 (按碼計算); 其他
da: Type af burrelukning: Cirkel; Prik/mønt; Oval; Lap; Udskårne former (assorterede); Rektangel; Rulle; Firkant; Strimmel; Bånd (i metermål); Andet
es: Formato de velcro: Círculo; Punto/moneda; Óvalo; Parche; Formas precortadas (surtidas); Rectángulo; Rollo; Cuadrado; Tira; Cinta (por yarda); Otro
en: Hook & loop format: Circle; Dot/Coin; Oval; Patch; Pre-cut shapes (assorted); Rectangle; Roll; Square; Strip; Tape (by-the-yard); Other
ja: フックとループファスナー形式: 円形; ドット/コイン; 楕円形; パッチ; プレカット形状 (アソート); 長方形; ロール; 正方形; ストリップ; テープ (切り売り); その他
ro-RO: Format cu cârlig și buclă: Cerc; Punct/bănuț; Oval; Petic; Forme pretăiate (asortate); Dreptunghi; Rolă; Pătrat; Bandă; Bandă (la metru); Altele
sv: Kardborreformat: Cirkel; Rundel; Oval; Lapp; Förskurna former (blandade); Rektangel; Rulle; Fyrkant; Remsa; Tejp (per meter); Annat
lt-LT: Kabliuko ir kilpelės formatas: Apskritimas; Taškas / skridinėlis; Ovalas; Lopinys; Iš anksto iškirptos formos (įvairios); Stačiakampis; Rulonas; Kvadratas; Juostelė; Juosta (metrais); Kita
th: รูปแบบตีนตุ๊กแก: วงกลม; จุด/เหรียญ; วงรี; แผ่นอาร์ม; รูปทรงตัดสำเร็จ (คละแบบ); สี่เหลี่ยมผืนผ้า; ม้วน; สี่เหลี่ยมจัตุรัส; แถบ; เทป (ตัดขายเป็นหลา); อื่นๆ
hu: Tépőzár formátuma: Kör; Pont/Érme; Ovális; Folt; Előre vágott formák (vegyes); Téglalap; Tekercs; Négyzet; Csík; Szalag (folyóméterben); Egyéb
it: Formato della chiusura a strappo: Cerchio; Punto/Dischetto; Ovale; Toppa; Forme pretagliate (assortite); Rettangolo; Rotolo; Quadrato; Striscia; Nastro (al metro); Altro
de: Klettverschlussformat: Kreis; Klebepunkt; Oval; Patch; Vorgestanzte Formen (sortiert); Rechteck; Rolle; Quadrat; Streifen; Band (Meterware); Andere
ko: 벨크로 방식: 원형; 도트/코인; 타원형; 패치; 프리컷 모양(혼합); 직사각형; 롤; 정사각형; 스트립; 테이프(야드 단위); 기타
pt-PT: Formato de velcro: Círculo; Ponto/círculo; Oval; Aplicação; Formas pré-cortadas (sortido); Retângulo; Rolo; Quadrado; Tira; Fita (a metro); Outro
sk-SK: Formát zapínania na suchý zips: Kruh; Bodka/koliesko; Ovál; Záplata; Predstrihnuté tvary (rôzne); Obdĺžnik; Kotúč; Štvorec; Pás; Páska (na metre); Iné
pt-BR: Fecho de contato formato: Círculo; Ponto/Moeda; Oval; Remendo/Adesivo; Formas pré-cortadas (variadas); Retângulo; Rolo; Quadrado; Tira; Fita (por metro); Outros
fi: Tarranauhan muoto: Ympyrä; Piste/kolikko; Soikio; Paikka; Valmiiksi leikatut muodot (lajitelma); Suorakulmio; Rulla; Neliö; Suikale; Teippi (metritavarana); Muu
sl-SI: Format sprijemalnega traku (ježka): Krog; Pika/krožec; Oval; Zaplata; Vnaprej izrezane oblike (različne); Pravokotnik; Rola; Kvadrat; Trak; Trak (na meter); Drugo
cs: Formát suchého zipu: Kruh; Tečka/kolečko; Ovál; Záplata; Předem nastřižené tvary (různé); Obdélník; Role; Čtverec; Pruh; Páska (na metráž); Jiné
fr: Format de la fermeture autoagrippante: Cercle; Pastille; Ovale; Pièce; Formes prédécoupées (assorties); Rectangle; Rouleau; Carré; Bande; Ruban (au mètre); Autre
nb: Borrelåsformat: Sirkel; Prikk/mynt; Oval; Lapp; Ferdigkuttede former (assortert); Rektangel; Rull; Firkant; Strimmel; Teip (metervare); Annet
ru: Формат застежки hook & loop: Круг; Точка/кружок; Овал; Патч; Вырезанные формы (ассорти); Прямоугольник; Рулон; Квадрат; Полоска; Лента (на метраж); Другое
tr: Cırt cırtlı bağlantı formatı: Daire; Nokta/yuvarlak; Oval; Yama; Önceden kesilmiş şekiller (karışık); Dikdörtgen; Rulo; Kare; Şerit; Bant (metre ile); Diğer